---
title: "Econgeo ejemplos MD"
output: html_document
---
Instalar librerias

install.packages("devtools") #or
install.packages("devtools", type = "win.binary")

library(devtools)

devtools::install_github("PABalland/EconGeo", force = T)

Llamar librerias
```{r}
library (EconGeo)
```


___

1. Graficar una curva de Hoover 

Generar vectores sobre estadistica industrial y poblacional
```{r}
ind <- c(0, 10, 10, 30, 50)
pop <- c(10, 15, 20, 25, 30)
```

Ver el vector ind
```{r}
ind
```

Ver el vector pop
```{r}
pop
```

Correr la funcion (30% de la poblacion produce 50% de los resultados industriales)
```{r}
Hoover.curve (ind, pop)
```

Calcular el Gini correspondiene al indice Hoover
```{r}
Hoover.Gini (ind, pop)
```


___

2. GINI    

Generar vectores de conteo industrial
```{r}
ind <- c(0, 10, 10, 30, 50)
```

Correr la funcion
```{r}
Gini (ind)
```

Generar una matriz region - industria
```{r}
mat1 = matrix (
  c (0, 1, 0, 0,
     0, 1, 0, 0,
     0, 1, 0, 0,
     0, 1, 0, 1,
     0, 1, 1, 1), ncol = 4, byrow = T)
rownames(mat1) <- c ("R1", "R2", "R3", "R4", "R5")
colnames(mat1) <- c ("I1", "I2", "I3", "I4")
```

Correr la funcion
```{r}
Gini (mat1)
```

Correr la funcion agregando todas las industrias
Gini (rowSums(mat1))

Correr la funcion solo para la industria 1 (igualdad perfecta)
```{r}
Gini (mat1[,1])
```

Correr la funcion solo para la industria 2 (igualdad perfecta)
```{r}
Gini (mat1[,2])
```

Correr la funcion solo para la industria 3 (desigualdad perfecta: max Gini = (5-1)/5)
```{r}
Gini (mat1[,3])
```

Correr la funcion solo para la industria 4 (top 40% produce el 100% de los resultados)
```{r}
Gini (mat1[,4])
```


___

3. HOOVER. GINI   

Generar vectores de estadistica industrial y poblacional
```{r}
ind <- c(0, 10, 10, 30, 50)
pop <- c(10, 15, 20, 25, 30)
```

Correr la funcion (30% de la poblacion produce el 50% de los resultados industriales)
```{r}
Hoover.Gini (ind, pop)
```

Generar una matriz region - industria
```{r}
mat2 = matrix (
  c (0, 10, 0, 0,
     0, 15, 0, 0,
     0, 20, 0, 0,
     0, 25, 0, 1,
     0, 30, 1, 1), ncol = 4, byrow = T)
rownames(mat2) <- c ("R1", "R2", "R3", "R4", "R5")
colnames(mat2) <- c ("I1", "I2", "I3", "I4")
```

Correr la funcion
```{r}
Hoover.Gini (mat2, pop)
```

Correr la funcion agregando todas las industrias
```{r}
Hoover.Gini (rowSums(mat2), pop)
```

Correr la funcion solo para la industria 1 
```{r}
Hoover.Gini (mat2[,1], pop)
```

Correr la funcion solo para la industria 2 (perfectamente proporcional a la población)
```{r}
Hoover.Gini (mat2[,2], pop)
```

Correr la funcion solo para la industria 3 (30% de la poblacion produce el 100% de la producción)
```{r}
Hoover.Gini (mat2[,3], pop)
```

Correr la funcion solo para la industria 4 (55% del poblacion produce el 100% de la produccion)
```{r}
Hoover.Gini (mat2[,4], pop)
```


___

4. LOCATIONAL.GINI   

Generar una matriz region - industria
```{r}
mat3 = matrix (
  c (100, 0, 0, 0, 0,
     0, 15, 5, 70, 10,
     0, 20, 10, 20, 50,
     0, 25, 30, 5, 40,
     0, 40, 55, 5, 0), ncol = 5, byrow = T)
rownames(mat3) <- c ("R1", "R2", "R3", "R4", "R5")
colnames(mat3) <- c ("I1", "I2", "I3", "I4", "I5")
```

Correr la funcion
```{r}
locational.Gini (mat3)
```


___

5. LOCATIONAL.GINI.CURVE   

Generar una matriz region - industria
```{r}
mat3 = matrix (
  c (100, 0, 0, 0, 0,
     0, 15, 5, 70, 10,
     0, 20, 10, 20, 50,
     0, 25, 30, 5, 40,
     0, 40, 55, 5, 0), ncol = 5, byrow = T)
rownames(mat3) <- c ("R1", "R2", "R3", "R4", "R5")
colnames(mat3) <- c ("I1", "I2", "I3", "I4", "I5")
```

Correr la funcion (mostrar industria #5)
```{r}
locational.Gini.curve (mat3)
locational.Gini.curve (mat3, pdf = TRUE)
```


___

6. LORENZ.CURVE      

Generar vectores de estadistica industrial
```{r}
ind <- c(0, 10, 10, 30, 50)
```

Correr la funcion
```{r}
Lorenz.curve (ind)
Lorenz.curve (ind, pdf = TRUE)
Lorenz.curve (ind, plot = FALSE)
```

Generar una matriz region - industria
```{r}
mat1 = matrix (
  c (0, 1, 0, 0,
     0, 1, 0, 0,
     0, 1, 0, 0,
     0, 1, 0, 1,
     0, 1, 1, 1), ncol = 4, byrow = T)
rownames(mat1) <- c ("R1", "R2", "R3", "R4", "R5")
colnames(mat1) <- c ("I1", "I2", "I3", "I4")
```

Correr la funcion
```{r}
Lorenz.curve (mat1)
Lorenz.curve (mat1, pdf = TRUE)
Lorenz.curve (mat1, plot = FALSE)
```

Correr la funcion agregando todas las industrias
```{r}
Lorenz.curve (rowSums(mat1))
Lorenz.curve (rowSums(mat1), pdf = TRUE)
Lorenz.curve (rowSums(mat1), plot = FALSE)
```

Correr la funcion solo para la industria 1 (igualdad perfecta)
```{r}
Lorenz.curve (mat1[,1])
Lorenz.curve (mat1[,1], pdf = TRUE)
Lorenz.curve (mat1[,1], plot = FALSE)
```

Correr la funcion solo para la industria 2 (igualdad perfecta)
```{r}
Lorenz.curve (mat1[,2])
Lorenz.curve (mat1[,2], pdf = TRUE)
Lorenz.curve (mat1[,2], plot = FALSE)
```

Correr la funcion solo para la industria 3 (desigualdad perfecta)
```{r}
Lorenz.curve (mat1[,3])
Lorenz.curve (mat1[,3], pdf = TRUE)
Lorenz.curve (mat1[,3], plot = FALSE)
```

Correr la funcion solo para la industria 4 (el top 40% produce el 100% de los resultados)
```{r}
Lorenz.curve (mat1[,4])
Lorenz.curve (mat1[,4], pdf = TRUE)
Lorenz.curve (mat1[,4], plot = FALSE)
```

Comparar la distribucion de las industrias

```{r}
par(mfrow=c(2,2))
Lorenz.curve (mat1[,1])
Lorenz.curve (mat1[,2])
Lorenz.curve (mat1[,3])
Lorenz.curve (mat1[,4])
```
